# AAI Bibliotheek Project

## ​Vergadering: 28 september 2023

### ​​Aanwezig:​ 

Jaroen Kuijper, Marjolein Beumer, David van Dijk, Boris Kalshoven, Sebastiaan den Hertog, Tim Gerling en Thijs Veldkamp 

### ​Volgende vergadering​ ​ 
3 oktober, 09:30, Bibliotheek UvA/HvA 

### Mededelingen

- De wekelijkse ‘scrum’ dag is dinsdagochtend. 

- Beschikbare data is de metadata van de boeken (focus is nu alleen op boeken, kies MARC). 
https://uba.uva.nl/ondersteuning/open-data/datasets-en-publicatiekanalen/datasets-en-publicatiekanalen.html#Boeken?cb 

- Toegang tot bibliotheek wordt nog geregeld. Werkplekken zijn ook beschikbaar bij de bibliotheek zelf. 

 - Krijgen nog inzicht in classificatie (LCC) van bibliotheek. 

### Discussie

Zoekvraag interpreteren en omzetten naar onderwerp in classificatie. Hoe dit gedaan moet worden ligt aan ons (studenten). 
 

### Actiepunten

- Overleg met opdrachtgever 

- Nadenken over aanpak opdracht

## ​Vergadering:  3 oktober 2023

### ​​Aanwezig:​ 

Jaroen Kuijper, Marjolein Beumer, Boris Kalshoven, Sebastiaan den Hertog, Tim Gerling en Thijs Veldkamp

### ​Volgende vergadering​ ​ 
5 oktober, 13:30, Bibliotheek UvA/HvA  

### Mededelingen

- Teams met Bibliotheek Medewerkers is aangemaakt. 

- Handige informatie over MetaData:  
https://rdm.uva.nl/en/looking-after/metadata/metadata.html 

- HvA passen zijn met de Bibliotheek verbonden voor toegang tot het gebouw.  

### Discussie
Weer gediscussieerd over de opdracht. Opdracht komt neer op de zoekvraag interpreteren zodat het uitkomt op een boek / term binnen de classificatie. Hierbij is het idee dat de vraag niet te specifiek is, en dat het model een terugkoppeling heeft naar de gebruiker om dichter bij het antwoord te komen, door ook suggesties te geven. Hierbij is het eindproduct van het project een Proof of Concept, dit houdt in dat het niet perfect afgestemd hoeft te zijn op alle gebruikers.

Een voorbeeld van een interactie: 

User: Ik wil meer weten over de geschiedenis van Nederland 

AI: De geschiedenis van Nederland is in te delen in een aantal categorieën: vroege middeleeuwen, Gouden Eeuw etc.. (Het geeft dus al suggesties) 

User: Ik wil meer te weten komen over de Gouden Eeuw 

AI: De Gouden Eeuw heeft meerdere onderwerpen, bijvoorbeeld kunst, cultuur etc.. 

Zo kan het dus doorgaan totdat een gebruiker zegt dat het voldoende is. 

Optioneel kan er nog een persona toegevoegd worden (zodat het een bibliothecaris voordoet) en een user interface. We moeten ook onderzoek doen naar bijvoorbeeld de metadata, LLM’s etc. zodat we dit goed begrijpen. 
 

### Actiepunten

- Plan van aanpak samenstellen 

- Onderzoek n.a.v. PvA naar een aantal onderwerpen 

## Vergadering: 5 oktober 2023

### Aanwezig

Jaroen Kuijper, Marjolein Beumer, David van Dijk, Boris Kalshoven, Sebastiaan den Hertog, Tim Gerling, Thijs Veldkamp, Erhan Dogan en Marriëtte van Selm

### ​Volgende vergadering​ ​ 
12 oktober, 13:30, Bibliotheek UvA/HvA 

### Mededelingen

- Kennis gemaakt met security officer van UBA, Marriëtte. 

- UBA heeft contact met de Library of Congress (LCC), deze zijn ook geïnteresseerd in het project. 

- Kunnen nog een sessie krijgen over thesaurus (synoniemen). 

- Presenteren van de opdracht voor het team van Marjolein. 

- Kunnen een gesprek krijgen met medewerkers van bibliotheek die ook opdrachten doen met A.I. (bijv. Etienne). 

- Andere dataset (classificatie) kan gebruikt worden i.p.v. LCC. 

### Discussie

Tijdens deze meeting hebben we ook de eerste opzet van het plan van aanpak doorgenomen. Hierbij zijn een aantal verbeterpunten genoemd, zoals her concreter maken van sommige punten in het plan van aanpak. Ook kunnen we een andere dataset gebruiken voor de opdracht, om te laten zien dat het model kan werken met een classificatie (niet specifiek LCC). Ook is het beter om gebruik te maken van Linked Open Data i.p.v. MARC-XML.
 

### Actiepunten

- Plan van aanpak verbeteren. 

- NO-GO in plan van aanpak. 

- Deelvragen uitwerken. 

## Vergadering: 12 oktober 2023

### Aanwezig

Marjolein Beumer, Sebastiaan den Hertog, Tim Gerling, Thijs Veldkamp, Erhan Dogan en Boris Kalshoven (Online)

### ​Volgende vergadering​ ​ 
19 oktober, 13:30, Bibliotheek UvA/HvA 

### Mededelingen

- Deelvragen zijn uitgewerkt in een document.

- Bezig met manier om LOD-data uitlezen.

- Waarschijnlijk volgende week donderdag meeting met collega die met AI werkt (nog niet zeker).

- Uitleg gehad over thesaurus.

- Ergens in november zijn er presentaties over projecten van de bibliotheek, hier kunnen wij ook bij aanwezig zijn (details zijn onbekend).

- Toekomstig gesprek met sectormanagers (details zijn onbekend).


### Discussie
We hebben ons onderzoeksdocument gedeeld. Hierin hebben we het gehad over LOD dataset. Hierin bevinden zich sommige boeken die wel in LCC zijn geclassificeerd en sommige niet. Hierbij hebben we als antwoord gekregen dat we ons niet teveel vast aan hoeven te houden aan één soort classificatie. Als we dit wel doen, beredeneer dan waarom.

Verder willen we volgende week begin maken met het programmeren, de exacte taken en issues gaan we daarom nog vaststellen.

Ook hebben we het gehad over een meeting met de bibliotheek medewerker die met AI bezig is, hopelijk kunnen we deze op donderdag ontmoeten.

Tot slot is er nog een uitleg geweest over thesaurus. Hierbij hebben we meer inzicht gekregen in hoe de hiërarchie werkt van termen. En ook hoe dit betrekking heeft tot de classificatie van de boeken. Hierbij is het belangrijk om in de toekomst te kijken of we informatie kunnen halen uit deze gestructureerde termenlijsten, en of dat wel of niet nuttig is voor ons project.

### Actiepunten

- Issues maken voor het beginnen met programmeren.

- Verder met LOD data uitlezen.

## Vergadering: 19 oktober 2023

### Aanwezig

Sebastiaan den Hertog, David van Dijk, Tim Gerling, Thijs Veldkamp en Boris Kalshoven

### ​Volgende vergadering​ ​ 
2 november, 13:30, Bibliotheek UvA/HvA 

### Mededelingen

- Geen

### Discussie
We moeten de afspraak met Ettienne opnieuw in plannen, David wil daar bij zijn.
Verder hebben we uitlegd over waar we mee bezig zijn. Zo zijn we bezig met het uitlezen van MARC-XML data (welke kolommen, hoe is de metadata opgebouwd).
LOD data is te moeilijk om te begrijpen op dit moment, dus we focussen op MARC-XML. Deze records moeten we nog goed bekijken en wellicht vragen wat de codes betekenen. Voor de presentatie moeten we de data uitleggen en hoe we hierin aan de classificatie codes komen. Ook kunnen we wat laten zien van Annif en hoe dit werkt.

### Actiepunten

- Deze week afspraak met Etienne regelen (David wil aanwezig zijn).

- Presentatie voorbereiden voor project brief 2.

- Verder uitzoeken hoe de data precies in elkaar zit.


## Project Brief 2: 20 oktober 2023

__Vraag 1__: Hoeveel stappen vind de gebruiker acceptabel om tot een antwoord te komen van het model.<br>
__Antwoord 1__: Iedereen vind rond de drie stappen goed.

__Vraag 2__: Hebben jullie ervaring met boeken zoeken bij de bibliotheek? Zo ja, hoe zouden jullie het verbeteren?<br>
__Antwoord 2__: Het meeste gezochte resultaat komt bovenaan te staan in de suggesties net als bij Google.

__Vraag 3__: Hebben jullie ervaring met (kleinere) teksten verwerken? Zo ja, welke modellen zouden jullie aanraden?<br>
__Antwoord 3__: Het gebruik van ChatGPT kunnen we overnemen door een zogeheten hidden prompt uit te voeren. Het herformuleren van de ingetypte vraag van een gebruiker eerst door een ChatGPT prompt te gooien zodat dit zo geformuleerd wordt dat dit beter overeen komt met de classificatie. LLMA2 kan wellicht ook gebruikt worden.

## Sectoroverleg: 2 november

We waren ook uitgenodigd voor het sectoroverleg, hier hebben wij onze opdracht uitgelegd. 
Voor vragen over de metadata kunnen we nog contact opnemen met Jörgen Moorlag.

## Vergadering: 2 november 2023

### Aanwezig

Sebastiaan den Hertog, Jaroen Kuijper, Tim Gerling, Marjolein Beumer, Erhan Dogan (Online), Thijs Veldkamp (Online), Boris Kalshoven (Online) en Etienne Posthumus

### ​Volgende vergadering​ ​ 
9 november, 13:30, Bibliotheek UvA/HvA 

### Mededelingen

- Presentatie 27 november, daarbij graag vertellen onze over tegenslagen en ervaring.

### Discussie
We hebben uitleg over het project gegeven aan Etienne.
Ook hebben we besloten om MARC-XML data te gebruiken i.p.v. LOD, omdat dit gemakkelijker gaat.
De precieze redenering achter deze keuze komt nog in de documentatie.
Wel heeft LOD data een persistent identifier, wat eigenlijk een link is naar het boek. Dit bevind zich niet in alle MARC-XML data. Vandaar dat het aan ons is om dan nog uit te zoeken wat de meerwaarde is van deze links.

Etienne heeft ook uitleg gegeven over zijn opdracht.
Hierbij is bezig met een project dat heel beknopt uitgelegd twee lijsten matched van het AAT (Art & Architecture Thesaurus) en AP (Allard Pierson). Dit zorgt dan voor veel ruis en niet passende onderwerpen. Hierbij gebruikt hij dan de ChatGPT-API om de optimale onderwerpen te kiezen bij een term, waardoor deze ruis verminderd. 

Tools die hij gebruikt en aanraad zijn:
- SPARQL, voor het verkrijgen van data uit de bestanden
- SQLite, alternatief
Voor vragen is hij ook altijd bereikbaar.

Verder hebben we onze voortgang nog besproken, zo zijn we nu bezig met het parsen/uitlezen van de MARC-XML data. Ook zijn we nog bezig met het toevoegen van een andere onderwerpsclassificatie (LCC) in Annif. En tot slot met een begin van de zoekassistent.


### Actiepunten

- Verder met MARC-XML data uitlezen.

- Verder Annif met andere onderwerpsclassificatie (LCC) implementeren.

- Begin maken aan de zoekassistent.

## Vergadering: 9 november 2023

### Aanwezig

Sebastiaan den Hertog, Jaroen Kuijper, Tim Gerling, Marjolein Beumer, Erhan Dogan, Thijs Veldkamp en Boris Kalshoven

### ​Volgende vergadering​ ​ 
23 november, 13:30, Bibliotheek UvA/HvA 

### Mededelingen

- Tijd bekend voor 27 november presentatie, rond 10:45.

### Discussie
Bezig met visualiseren van de data. Hier zit veel onduidelijke data in (datafields, tags etc.). Wij willen graag weten wat dit betekent. Hiervoor kunnen we contact opnemen met Barbara Delchot. Zij is een metadata specialist en zou kunnen weten wat dit betekent. Zij is toegewezen voor metadata vragen. Wellicht kan het formaat ook online gevonden worden. 

Verder hebben we in het algemeen onze voortgang gedeeld. Dus het verwerken van de LCC. Ook willen ze graag meer inzicht in onze voortgang online. 

Voor de presentatie van 27 november hebben we een kwartier de tijd. Ook is het de bedoeling dat David en Jaroen nog een inleiding geven over de minor. Misschien moeten we ook nog een stuk schrijven over onze opdracht. 

Volgende week hebben veel projectleden een assesment, daarom wordt de volgende meeting overgeslagen. Wel zullen we onze voortgang delen.

### Actiepunten

- Barbara Delchot contacteren voor metadata vragen.

## Vergadering: 23 november 2023

### Aanwezig

Sebastiaan den Hertog, Jaroen Kuijper, Tim Gerling, Marjolein Beumer, Thijs Veldkamp en Boris Kalshoven

### ​Volgende vergadering​ ​ 
30 november, 13:30, Bibliotheek UvA/HvA 

### Mededelingen

- Presentatie van tevoren opsturen
- Programma voor maandag staat in Teams

### Discussie
Voor de presentatie is het belangrijk om onze stappen te visualiseren, hierbij mag er ook technisch worden ingegaan op de onderwerpen.

Eerst zal Jaroen een uitleg geven over de relatie tussen de HvA en de bibliotheek en daarna zal David nog meer toelichting geven over de minor.

Voor de presentatie krijgen we een kwartier de tijd. Hierbij hebben we de voorlopige presentatie laten zien. Feedback hiervoor is om meer gedetailleerd uitleg te geven over de slides. Ook waarom we sommige keuzes hebben gemaakt (bijv. waarom Annif, of waarom boeken). Ook kunnen we uitleg geven over het verschil van een conventionele chatbot en een AI exploratory search.
Verder is het ook belangrijk om toelichting te geven op bepaalde termen die voor ons vanzelfsprekend zijn. 

Voor het ochtendprogramma zijn er ~30 aanmeldingen, dit zijn collega's van de bibliotheek. 

Voor het vervolg van het project is het belangrijk om te kijken wat mogelijk is. Hierbij hebben ze liever dat we bepaalde delen afmaken i.p.v. veel losse onderdelen. 

### Actiepunten

- Presentatie feedback verwerken

## Vergadering: 30 november 2023

### Aanwezig

Tim Gerling, Jaroen Kuijper, Marjolein Beumer, Sebastiaan den Hertog (Online), Boris Kalshoven (Online)


### ​Volgende vergadering​ ​ 
7 december, 13:30, Bibliotheek UvA/HvA 

### Mededelingen

- Project deadline = 24 januari

### Discussie
De deadline voor ons project is 24 januari. Ook hebben we te horen gekregen dat we nog een eindpresentatie moeten doen rond die tijd voor de bibliotheek. Nogmaals is ons benadrukt dat ze liever hebben dat we één deel goed uitwerken, i.p.v. veel losse onderdelen, hier kunnen we dus rekening mee houden voor de rest van het project. Verder is een andere organisatie (Zeta Alpha) ook bezig met LLM's. Hiervan hebben we een link gekregen naar de presentatie, dit is wellicht interresant om te bekijken. Zelf zijn we nu nog aan het kijken naar LLM's en een front-end.

### Actiepunten

- Huidige taken bespreken met het team, kijken naar wat prioriteit heeft.

## Vergadering: 7 december 2023

### Aanwezig

Tim Gerling, Jaroen Kuijper, Sebastiaan den Hertog , Boris Kalshoven, Thijs Veldkamp & David van Dijk


### ​Volgende vergadering​ ​ 
14 december, 13:30, Bibliotheek UvA/HvA 

### Mededelingen

- 24 januari 14:00 - 16:00 oplevering van project

### Discussie
Kleine demonstratie gegeven van het voorlopige product.
Deze werkt nog niet goed op een kleine input.
Hoe kan de gebruiker weten of dit resultaat daadwerkelijk goed is op de zoekvraag? Hiervoor moeten dus nog test metrics worden toegevoegd. Hiervoor moeten we niet alleen kijken naar de Annif metrics, zo kan er bijvoorbeeld ook een test dataset gemaakt worden.

Voor de oplevering is het belangrijk dat we afstemmen waar het project moet komen, bijv. USB of repository?
Duidelijk melden voor het eind wat wel lukt en niet. Zodat een toekomstig team hier op kan. Nogmaals benadrukt om liever één gedeelte goed uit te werken.

Suggesties voor ons voorlopige product:
- Teller voor aantal boeken die worden gevonden.
- Drempelwaarde toevoegen voor accuracy in Annif, hele lage waardes hoeven niet weergeven te worden. Relevantie rating kan wellicht ook nog toegevoegd worden per boek.

Voor het einde van het project:
- Vijf redelijke modellen
- Goede test metrics

Uiteindelijk is het doel om een zo goed mogelijk onderwerp te vinden bij een zoekvraag, dit wordt duidelijk gemaakt door de metrics.

Wellicht is het ook handig om te weergeven hoe de trainingsdataset is opgebouwd. Zodat het zichtbaar is als bepaalde onderwerpen meer voorkomen.

### Actiepunten

- Test metrics/evaluatie toevoegen

- Modellen werkend krijgen en optimaliseren.

- LCSH dataset verbeteren

## Vergadering: 14 december 2023

### Aanwezig

Tim Gerling (online), Jaroen Kuijper (online), Sebastiaan den Hertog (online), Boris Kalshoven (online), Thijs Veldkamp (online) & Erhan Dogan (online)


### ​Volgende vergadering​ ​ 
11 januari, 13:30, Bibliotheek UvA/HvA 

### Mededelingen

- 19 januari deadline voor beoordeling

### Discussie
Datasets zijn nu vrijwel af. Ook nog meer gekeken naar metrics. Nu nog bezig met eigen modellen.
Bibliotheek wil graag weten hoe goed Annif werkt voor de collectie van deze bibliotheek, dus graag reflecteren wat wel en niet kan met Annif. 
Keuzes voor aantal resultaten voor de demonstratie kan vergeleken worden met andere zoekmachines.
Aantal boek suggesties niet vast zetten, maar gebaseerd op relevantie.

Bibliotheek zoekt naar middelen om van tekst naar onderwerpen te gaan, dus niet specifiek met Annif. 
Voor de rest van het project focussen we nu alleen op het omzetten van een zoekvraag naar onderwerpstermen, dit moeten we nog goed afstemmen met David.
Op 19 januari moeten wij een beoordeling krijgen van de opdrachtgever, daarom zullen we ervoor zorgen dat we uiterlijk 12 januari klaar zijn.

### Actiepunten

- Contact op nemen met David

- Verder met eerdere actiepunten


## Vergadering: 11 januari 2024

### Aanwezig
Sebastiaan den Hartog (online), Boris Kalshoven, Thijs Veldkamp & Erhan Dogan
Jaroen Kuijper en Marjolein Beumer (online)


### Volgende vergadering 
Geen


### Mededelingen
- 15 januari overdracht project + documentatie
- 18 januari presentatie voor opdrachtgever met eindproduct
- 19 januari deadline voor beoordeling
- 24 januari digital event op HVA-locatie

### Discussie
Project is zo goed als afgerond. Zie mededelingen voor nieuwe afspraken en deadlines voor de komende week. 
We hebben een demo screenshot laten zien aan Marjolein en Jaroen zodat ze een idee hebben van de oplevering. Opmerking van Jaroen was bijv. de confidence niveau, hier eventueel nog naar kijken. Jaroen hoopt bij de eindpresentatie een beeld te krijgen welke onderdelen van de code gebruikt zijn en hoe het eruit ziet. Hij vindt de interface mooi in orde. Hij vindt het wel belangrijk als we eventuele referenties meekunnen geven aan een volgend projectteam, dus dit wel zoveel mogelijk erbij zetten.

### Actiepunten
- Project/Documentatie afronden
- Presentatie voorbereiden -> 18 januari
- Overdracht GIT naar UVA